【裁判字號】    89,訴,503
【裁判日期】    890725
【裁判案由】    毒品危害防制條例
【裁判全文】
臺灣高雄地方法院刑事判決                          八十九年度訴字第五三號
    公  訴  人  臺灣高雄地方法院檢察署檢察官
    被      告  甲○○
右列被告因違反毒品危害防制條例案件，經檢察官提起公訴（八十九年度偵緝字第九
Ｏ號），本院判決如左：
    主  文
甲○○連續施用第一級毒品，處有期徒刑柒月。
    事  實
一、甲○○前因施用第一級毒品海洛因案件，經臺灣高雄地方法院檢察署（以下簡稱
    高雄地檢署）檢察官聲請，由臺灣高雄地方法院（以下簡稱本院）於民國八十七
    年十二月十七日以八十七年度毒聲字第四五一○號裁定送觀察、勒戒後，認無繼
    續施用毒品之傾向，由高雄地檢署檢察官於八十八年一月十四日以八十七年度偵
    字第二七九四一號不起訴處分確定。嗣甲○○於五年內，復基於概括之犯意，連
    續於八十八年十月十五日上午十一時三十分許及翌日（同年月十六日）某時，在
    高雄市小港區○○○路某軍營旁，將第一級毒品海洛因加入美娜水稀釋後，以針
    筒注射血管之方式施用第一級毒品海洛因，於同年十月十七日下午五時十分許，
    在其位於高雄市小港區○○○路四八號之住處前為警查獲。嗣經高雄地檢署檢察
    官聲請，由本院於八十八年十一月二十日以八十八年度毒聲字第八六三七號裁定
    將其送觀察、勒戒，惟因黃嗣財逃匿而無法執行，經高雄地檢署檢察官發佈通緝
    。而於八十九年一月六日上午某時，黃嗣財再度承前之概括犯意，在前述之高雄
    市小港區○○○路某軍營旁，以前開方法施用第一級毒品海洛因一次，嗣於八十
    九年一月六日上午九時二十分許在高雄市小港區○○○路、丹山二路口為警查獲
    而通緝到案，經送觀察、勒戒後，認有繼續施用毒品傾向，再經高雄地檢署檢察
    官聲請，由本院於八十九年一月二十六日以八十九年度毒聲字第七九八號裁定令
    入戒治處所施以強制戒治，迨經本院依高雄地檢署檢察官之聲請，於八十九年六
    月五日對其裁定停止強制戒治交付保護管束。
二、案經高雄市政府警察局小港分局移送臺灣高雄地方法院檢察署檢察官偵查起訴。
    理  由
一、訊據被告甲○○對於其在右揭時地多次施用第一級毒品海洛因之事實均坦承不諱
    ，而其先後兩次為警查獲時所採尿液經檢驗之結果，均就嗎啡項目呈陽性反應等
    情，有高雄市立凱旋醫院及高雄醫學院附設中和紀念醫院所分別出具之尿液檢驗
    報告書各一紙在卷可稽（分別參見八十八年毒偵字第二六Ｏ九號偵查卷與本院卷
    ），是以被告之任意性自白核與事實相符，事證明確，其多次施用第一級毒品之
    犯行堪以認定。至公訴意旨雖僅敘及被告於八十八年十月十五日上午十一時三十
    分許施用第一級毒品之犯行，惟查，被告另於八十八年十月十六日及八十九年一
    月六日上午某時，復有施用第一級毒品之犯行等情，業據其供述明確（參見本院
    審判筆錄），並均核與前開驗尿報告相符，是以前開公訴意旨容有未洽，然被告
    前開未據起訴部分之犯行與公訴人起訴之部分，有連續犯之裁判上一罪關係，本
    院自得併予審理，附此敘明。
二、又被告甲○○前因施用第一級毒品海洛因案件，經高雄地檢署檢察官聲請本院裁
    定將被告送觀察、勒戒後，認無繼續施用毒品之傾向，業經高雄地檢署檢察官於
    八十八年一月十四日為不起訴處分確定等情，有高雄地檢署檢察官之各該聲請書
    、不起訴處分書及本院之裁定等附卷足憑。再被告於上開不起訴處分後，於五年
    內復因此次（即右揭犯罪事實）施用第一級毒品海洛因案件，經檢察官聲請本院
    裁定將被告送觀察、勒戒後，認有繼續施用毒品之傾向，復據檢察官聲請本院裁
    定令被告入戒治處所施以戒治一年等情，亦有高雄地檢署檢察官之各該聲請書、
    本院裁定及台灣高雄看守所附設勒戒處所八十九年一月十四日高所坤戒勒字第一
    三Ｏ號函及該函所附之有無繼續施用毒品傾向證明書一紙在卷可證，復為被告所
    供承不諱，是以被告前因施用毒品案件經檢察官為不起訴處分確定後，五年內再
    犯毒品危害防制條例第十條第一項之罪，經觀察、勒戒後，認有繼續施用毒品傾
    用之事證明確，犯行堪以認定。
三、核被告所為，係犯毒品危害防制條例第十條第一項之施用第一級毒品罪。其施用
    第一級毒品海洛因之行為前後，均非法持有毒品海洛因之行為，本應以連續持有
    第一級毒品論罪科刑，惟其於持有後進而施用，其持有之低度行為應為施用之高
    度行為所吸收，不另論其連續持有第一級毒品罪。又被告先後多次施用第一級毒
    品之行為，均時間緊接，又犯罪手法及所犯構成要件均相同，顯係基於概括犯意
    反覆為之，為連續犯，應依刑法第五十六條規定論以一施用第一級毒品罪，並加
    重其刑。爰審酌被告除因前述施用毒品案件經送觀察、勒戒及強制戒治之紀錄以
    外，前未曾受有期徒刑以上刑之宣告之素行，此有台灣高雄地方法院檢察署刑案
    資料查註紀錄表、本院被告院內索引卡紀錄表及台灣高等法院被告全國前案紀錄
    表各一紙在卷可憑，而其於前次毒品案件獲不起訴處分後，未生警愓之心，猶犯
    本件罪行，顯見被告之意志力不堅，惟考量施用毒品乃自我殘害之行為，並未傷
    及他人，及其犯後坦承犯行之態度等一切情狀，量處如主文所示之刑。
據上論斷，應依刑事訴訟法第二百九十九條第一項前段，毒品危害防制條例第十條第
一項，刑法第十一條前段，第五十六條，判決如主文。
本案經檢察官呂建昌到庭執行職務。
中    華    民    國    八十九    年      七      月       二十五       日
                                  臺灣高雄地方法院刑事第六庭
                                      審判長法  官  莊  崑  山
                                            法  官  趙  家  光
                                            法  官  周  玉  群
右為正本，係照原本作成，證明與原本無異。
如不服本判決，應於送達後十日內，向本院提起上訴。
                                    書記官  王  宏  琪
中    華    民    國    八十九    年      七      月       二十七       日
附錄本判決論罪科刑法條：
毒品危害防制條例第十條第一項：
施用第一級毒品者，處六月以上五年以下有期徒刑。


司法院資訊處製作；財團法人民間司法改革基金會備份。
